臺灣臺中地方法院刑事判決
110年度交簡上字第120號
上  訴  人  臺灣臺中地方檢察署檢察官
被      告  黃文庭



上列上訴人因被告過失傷害案件，不服本院110年度中交簡字第3
45號中華民國110年2月26日第一審刑事簡易判決（聲請案號：10
9年度偵字第38144號），提起上訴，本院管轄之第二審合議庭判
決如下：
    主    文
上訴駁回。
    犯罪事實及理由
一、本案經本院審理結果，認原審判決認事用法及量刑均無不當
    ，應予維持，除增列「被告黃文庭於本院審理時之自白、本
    院臺中簡易庭調解事件報告書」外，其餘均引用本院第一審
    刑事簡易判決書記載之犯罪事實、證據及理由（如附件）。
二、檢察官上訴意旨略以：被告黃文庭雖承認犯行，然迄今仍未
    積極與告訴人甯品仁商談和解，造成告訴人承受精神上及經
    濟上負擔，難認其犯後態度良好，衡酌被告犯罪之情節、因
    犯罪所造成告訴人之損害及犯後態度等情，原審判決僅從輕
    判處被告有期徒刑3月，尚嫌量刑過輕而未能收教化之功，
    難認已與被告之犯罪情狀及所生損害達到衡平，更無從撫慰
    告訴人因本次事故所造成之精神及身體上創傷，實難收懲儆
    之效，原審判決量處之刑未符社會期待，而有違背量刑內部
    界限之違背法令，請將原判決撤銷，更為適當合法之判決等
    語。
三、按刑罰之量定，屬法院自由裁量之職權行使，應審酌刑法第
    57條所列各款事由及一切情狀，為酌量輕重之標準，並非漫
    無限制；量刑輕重係屬事實審法院得依職權自由裁量之事項
    ，苟已斟酌刑法第57條各款所列情狀而未逾越法定刑度，不
    得遽指為違法；且在同一犯罪事實與情節，如別無其他加重
    或減輕之原因，下級審量定之刑，亦無過重或失輕之不當情
    形，則上級審法院對下級審法院之職權行使，原則上應予尊
    重（最高法院72年台上字第6696號、75年台上字第7033號及
    85年度台上字第2446號判決意旨參照）。經查，被告坦承過
    失傷害犯行，且對於原審判決認定事實、所憑證據及適用法
    律等均不爭執，原審經審理結果，認被告犯罪事證明確，適
    用道路交通管理處罰條例第86條第1項，刑法第11條前段、
    第284條前段、第62條前段、第41條第1項前段，刑法施行法
    第1條之1第1項等規定，並審酌被告並無前科，本件事故過
    失程度、所生之危害、肇事後之態度、雙方尚未達成和解、
    本件事故之發生告訴人亦有過失，兼衡被告教育程度為國中
    畢業、職業為公車司機、家庭經濟狀況勉持（見偵卷第19頁
    警詢筆錄首頁受詢問人欄位所載）等一切情狀，量處有期徒
    刑3月，並諭知易科罰金之折算標準，原審顯已本於被告之
    責任為基礎，並已具體斟酌刑法第57條所列情形而為量定，
    未有偏執一端而有失之過輕之情事，依前揭說明，不得遽指
    為違法，本院應予尊重。檢察官上訴意旨雖以被告於車禍後
    ，迄今未與告訴人達成和解及賠償損失為由，難認被告犯後
    態度良好，指摘原審量刑過輕，惟原審亦已審酌，依最高法
    院上開判決意旨，即不得遽指為未審酌上情而量刑過輕，況
    被告與告訴人未能和解之結果，雖可作為被告犯罪後態度之
    量刑參考，但並非唯一之考量，且雙方係就調解金額認知有
    所差異，因而調解未果，然告訴人表明願意原諒被告，不追
    究刑事責任乙情，此有本院臺中簡易庭調解事件報告書在卷
    可參（見本院交簡上卷第135頁），已足認被告確有賠償告
    訴人以彌補損失之誠意，本件未能達成和解，實難全然苛責
    於被告，不應僅以雙方未能達成和解為由，即認被告犯後態
    度非佳，且告訴人既已另提起刑事附帶民事訴訟，則其仍可
    經由民事訴訟確定其損害賠償債權，應無再以此為由，加重
    被告刑期之必要，準此，檢察官執前詞原審有量刑過輕之不
    當，並無理由，應予駁回。
據上論斷，應依刑事訴訟法第455條之1第1項、第3項、第368條
、第373條，判決如主文。
本案經檢察官陳信郎聲請簡易判決處刑及提起上訴，檢察官何建
寬到庭執行職務。
中　　華　　民　　國　　110 　年　　12　　月　　15　　日
                  刑事第十五庭  審判長法 官 簡佩珺
                                      法 官 鄭咏欣
                                      法 官 張雅涵
不得上訴。
                                      書記官  曾惠雅
中　　華　　民　　國　　110 　年　　11　　月　　22　　日
附錄本案論罪科刑法條
道路交通管理處罰條例第86條第1項。
（刑責之加重及減輕）
汽車駕駛人，無駕駛執照駕車、酒醉駕車、吸食毒品或迷幻藥駕
車、行駛人行道或行經行人穿越道不依規定讓行人優先通行，因
而致人受傷或死亡，依法應負刑事責任者，加重其刑至二分之一
。
汽車駕駛人，在快車道依規定駕車行駛，因行人或慢車不依規定
，擅自進入快車道，而致人受傷或死亡，依法應負刑事責任者，
減輕其刑。

中華民國刑法第284條前段。
因過失傷害人者，處1年以下有期徒刑、拘役或10萬元以下罰金
；致重傷者，處3年以下有期徒刑、拘役或30萬元以下罰金。